臺灣高雄地方法院刑事判決　　　　　　　99年度智易字第42號
公　訴　人　臺灣高雄地方法院檢察署檢察官
被　　　告　陳美娟
上列被告因違反商標法案件，經檢察官提起公訴（99年度偵字第
29294 號），本院判決如下：
    主  文
陳美娟犯商標法第八十二條之非法陳列侵害商標權之商品罪，處
拘役參拾日，如易科罰金，以新臺幣壹仟元折算壹日。緩刑貳年
。扣案仿冒LV斜背包壹個沒收。
    事  實
一、陳美娟明知「LV」商標及其圖樣，係由法商路易登馬爾悌耶
    公司，依法向我國經濟部智慧財產局申請註冊登記，經核准
    取得指定使用於背包、肩背袋等及其組件商品之商標專用權
    ，現仍於商標專用期間內，任何人未經該等商標專用權人之
    同意或授權，不得於同一商品或類似商品，使用相同或近似
    於此等註冊商標商品，亦不得販賣、意圖販賣而陳列，且上
    開專用權人所生產製造使用上開商標圖樣之商品，在國際及
    國內市場均行銷多年，具有相當之聲譽，為業者及一般消費
    大眾所熟知，屬相關大眾所共知之商標及商品。陳美娟於民
    國93年底不詳時地，由其父陳煥文處取得未經上開專用權人
    之同意，而擅自於同一商品使用「LV」商標之斜背包1 個，
    嗣於99年3 月28日10時19分許起，其竟基於意圖販賣而陳列
    仿冒商標商品之犯意，在其位於高雄市前鎮區○○○路252
    號18樓之9 住處內，利用電腦網際網路設備，進入露天拍賣
    網站，並以其所申請之「e58888」拍賣帳號，將上開仿冒註
    冊商標之斜背包照片及拍賣訊息，刊登陳列於網路上，供不
    特定人上網標購。嗣經員警在網路上發現其刊登之拍賣廣告
    ，於同年4 月22日20時53分許，以新臺幣1,200 元（含運費
    ）下標購買，且匯款至陳美娟於中華郵政股份有限公司高雄
    廣澤郵局所申設之帳號00000000000000號帳戶，陳美娟即將
    上揭仿冒商品寄交員警後，經警循線查獲上情。
二、案經彰化縣警察局員林分局報請臺灣高雄地方法院檢察署檢
    察官偵查起訴。
    理  由
壹、證據能力部分：
    按被告以外之人於審判外之言詞或書面陳述，除法律有規定
    者外，不得作為證據；又被告以外之人於審判外之陳述，雖
    不符刑事訴訟法第159 條之1 至第159 條之4 之規定，而經
    當事人於審判程序同意作為證據，法院審酌該言詞陳述或書
    面陳述作成時之情況，認為適當者，亦得為證據；當事人、
    代理人或辯護人於法院調查證據時，知有第159 條第1 項不
    得為證據之情形，而未於言詞辯論終結前聲明異議者，視為
    有前項之同意。刑事訴訟法第159  條第1 項、第159 條之5
    分別定有明文。經查，本判決所引用之各項證據資料，其屬
    於被告以外之人於審判外之言詞或書面陳述者，均據本院於
    調查證據程序逐一提示並告以要旨，檢察官、被告均知該等
    證據為被告以外之人之審判外陳述，雖不符前4 條之規定，
    然經當事人於審判程序同意作為證據，法院審酌該言詞陳述
    或書面陳述作成時之情況，認為適當者，亦得為證據，刑事
    訴訟法第159 條之5 第1 項亦定有明文。
貳、實體部分：
一、上揭犯罪事實，業據被告陳美娟於本院審理時坦承不諱（見
    本院卷第29頁），核與證人即法商路易登馬爾悌耶公司在臺
    授權代表黃文通於警詢之證詞相合（見警卷第6 頁），並有
    彰化縣政府警察局員林分局警員職務報告書、鑑定人黃文通
    出具之鑑定證明書、經濟部智慧財產局商標資料檢索服務、
    通聯調閱查詢單、網路會員帳號資料、郵局包裹存根聯、郵
    政存簿儲金簿封面、交易明細資料、國泰世華銀行帳戶交易
    明細查詢結果各1 份、網路露天拍賣網頁資料8 紙、蒐證照
    片6 張附卷可稽（見警卷第1 頁、第4 頁、第7 頁反面、第
    9 頁、第13頁至第24頁），並有上揭仿冒LV斜背包1 個扣案
    可佐。足認被告之上開任意性自白，核與事實相符，足為認
    定事實之依據。是本件事證明確，被告上揭非法陳列侵害商
    標權之商品犯行，足堪認定。
二、又按所謂販賣行為，雖不以販入之後復行賣出為要件，然仍
    須以營利為目的而販入或賣出，方能構成；又刑法上關於販
    賣罪，雖不以販入之後復行賣出為要件，祇要以販賣營利為
    目的，販入或賣出，有一於此，其犯罪即為完成。惟買方倘
    係為辦案而佯稱購買，以求人贓俱獲，因無實際買受之真意
    ，故事實上不能真正完成買賣，自非販賣既遂，此有最高法
    院67年臺上字第2500號判例、90年度臺上字第7030號判決意
    旨可資參照。查本案被告於99年3 月8 日起在露天拍賣網站
    上刊登販賣侵害他人商標權之仿冒商品之訊息，經承辦員警
    察覺，喬裝成買家向被告佯稱欲購買上開仿冒斜背包，匯款
    後取得上揭仿冒斜背包，形式上被告與承辦員警雖有互為買
    賣之約定，但因承辦員警顯然欠缺購買之真意，雙方在事實
    上並無意思表示之真正合致，從而，被告此次販賣行為應僅
    屬未遂，然商標法並未對販賣仿冒商標商品未遂之行為加以
    處罰；是核被告所為應僅構成商標法第八十二條之非法陳列
    侵害商標權之商品罪。又刑事法若干犯罪之行為態樣，本質
    上原具有反覆、延續實行之特徵，立法時既予特別歸類，定
    為犯罪構成要件之行為要素，則行為人基於概括之犯意，在
    密切接近之一定時、地持續實行之複次行為，倘依社會通念
    ，於客觀上認為符合一個反覆、延續性之行為觀念者，於刑
    法評價上，即應僅成立一罪，俾免有重複評價、刑度超過罪
    責與不法內涵之疑慮；學理上所稱「集合犯」之職業性、營
    業性或收集性等具有重複特質之犯罪均屬之，例如經營、從
    事業務、收集、販賣、製造、散布等行為概念者是（最高法
    院96年度臺上字第1079號判決意旨參照）；查被告自99年3
    月28日至查獲止持續在上開拍賣網站意圖販賣陳列侵害他人
    商標權之仿冒商標商品之行為，均係基於單一之陳列意思，
    以同一方式反覆延續所為，應評價為集合犯，僅論以一罪。
    爰審酌被告意圖販賣而陳列仿冒商標商品之行為，非但造成
    商標權人蒙受銷售損失，亦使民眾對商品價值判斷形成混淆
    ，令商標權人合法商品之信譽與品質受質疑，進而損及國家
    國際形象，惟念其陳列之仿冒商品數量僅1 件，且僅以1,20
    0 元販售，犯後復坦承犯行，並與被害人達成和解賠償損失
    ，有和解協議書暨道歉啟事1 份附卷可憑（見本院卷第37頁
    至第39頁），犯後態度良好，且被告未曾受有期徒刑之宣告
    ，有臺灣高等法院被告前案紀錄表1 份在卷可按，素行尚佳
    ，暨其犯罪之動機、目的、手段、品行、智識程度、生活狀
    況等一切情狀，量處如主文所示之刑，並參酌被告之職業、
    學歷（見本院卷第33頁、第34頁），諭知如主文所示易科罰
    金之折算標準。末查，被告前未曾因故意犯罪而受有有期徒
    刑以上之宣告，已如前述，其因一時失慮而罹於刑章，經此
    偵、審程序及科刑之宣告，當能知所警惕而信無再犯之虞，
    且其業與被害人達成和解，如前所述，本院認前所宣告之刑
    ，以暫不執行為適當，爰併予宣告緩刑2 年，以啟自新。另
    扣案之仿冒LV斜背包1 個，依商標法第83條規定，不問屬於
    犯人與否，應予宣告沒收。
據上論斷，依刑事訴訟法第299 條第1 項前段，商標法第82條、
第83條，刑法第11條、第41條第1 項前段、第74條第1 項第1 款
，判決如主文。
中    華    民    國   100    年    5    月    17    日
                       刑事第十三庭  法  官  王參和
以上正本證明與原本無異。
如不服本判決應於收受送達後10日內向本院提出上訴書狀，並應
敘述具體理由；如未敘述上訴理由者，應於上訴期間屆滿後20日
內向本院補提理由書（均須按他造當事人之人數附繕本）「切勿
逕送上級法院」。
中    華    民    國   100    年    5     月    17    日
                                      書記官  葉祝君
附錄本判決論罪科刑法條：
商標法第81條
未得商標權人或團體商標權人同意，有下列情形之一者，處3 年
以下有期徒刑、拘役或科或併科新臺幣20萬元以下罰金：
一、於同一商品或服務，使用相同之註冊商標或團體商標者。
二、於類似之商品或服務，使用相同之註冊商標或團體商標，有
    致相關消費者混淆誤認之虞者。
三、於同一或類似之商品或服務，使用近似於其註冊商標或團體
    商標之商標，有致相關消費者混淆誤認之虞者。
商標法第82條
明知為前條商品而販賣、意圖販賣而陳列、輸出或輸入者，處1
年以下有期徒刑、拘役或科或併科新臺幣5 萬元以下罰金。